# 大笔税款延迟缴纳，是否是过会的硬伤

提问人：Wolf9966 时间：2014-08-10 23:10:19
也就是说 14 年公司想办法交纳后，没有滞纳金的话，还是没有障碍的，是这样理解吗？谢谢

回答人：chenyiwei
不能绝对化。能否成功IPO是多方面因素综合影响的结果，不能说如果没有滞纳金就一定不会构成IPO的实质障碍，要考虑其补提原因（是否表明对税法遵从度和会计基础工作有问题）、涉及金额大小、税务机关定性等多种因素。